臺灣新北地方法院刑事裁定
111年度聲字第786號
聲  請  人  臺灣新北地方檢察署檢察官
受  刑  人  吳惠棋



上列聲請人因受刑人數罪併罰有二裁判以上，聲請定其應執行刑
（111年度執聲字第582號），本院裁定如下：
    主  文
吳惠棋所犯如附表所示之參罪，所處各如附表所示之刑，應執行
有期徒刑捌月，如易科罰金，以新臺幣壹仟元折算壹日。
    理  由
一、聲請意旨略以：受刑人吳惠棋因犯詐欺等案件，先後經判決
    確定如附表所示之刑，爰依刑事訴訟法第477條第1項及刑法
    第53條、第51條第5款規定，聲請定其應執行之刑等語。
二、按數罪併罰，有二裁判以上者，依刑法第51條之規定，定其
    應執行之刑；數罪併罰，分別宣告其罪之刑，宣告多數有期
    徒刑者，於各刑中之最長期以上，各刑合併之刑期以下，定
    其刑期，但不得逾30年；第1項至第4項及第7項之規定，於
    數罪併罰之數罪均得易科罰金或易服社會勞動，其應執行之
    刑逾6月者，亦適用之。刑法第53條、第51條第5款、第41條
    第8項分別定有明文。次按法律上屬於自由裁量事項，尚非
    概無法律性之拘束，在法律上有其外部界限及內部界限。前
    者法律之具體規定，使法院得以具體選擇為適當裁判，此為
    自由裁量之外部界限。後者法院為自由裁量時，應考量法律
    之目的，法律秩序之理念所在，此為自由裁量之內部界限。
    法院為裁判時，二者均不得有所踰越。在數罪併罰而有二裁
    判以上，應定其應執行刑之案件，法院所為刑之酌定，固屬
    自由裁量事項，然對於法律之內、外部界限，仍均應受其拘
    束，此有最高法院91年度台非字第32號及92年度台非字第18
    7號判決可資參照。再按裁判確定前犯數罪而併合處罰之案
    件，有二以上之裁判，應依刑法第51條第5款至第7款定應執
    行之刑時，最後事實審法院即應據該院檢察官之聲請，以裁
    定定其應執行之刑，殊不能因數罪中之一部分犯罪之刑業經
    執行完畢，而認檢察官之聲請為不合法，予以駁回（最高法
    院47年度台抗字第2號判例意旨參照）；至已執行部分，自
    不能重複執行，應由檢察官於指揮執行時扣除之，此與定應
    執行刑之裁定無涉（最高法院86年度台抗字第472號裁定意
    旨參照）。
三、經查，受刑人吳惠棋因犯如附表所示等罪，經判處如附表所
    示之刑，並於如附表所示之日期分別確定，有臺灣高等法院
    被告前案紀錄表1份、刑事判決3份在卷可稽。又受刑人所犯
    如附表所示各罪，最早判決確定者，為如附表編號1、2所示
    之臺灣苗栗地方法院109年度易字第63號判決，而附表編號3
    所示之罪確是受刑人於該判決確定日（即民國109年4月20日
    ）以前所犯，是檢察官聲請定應執行之刑，經核尚無不合，
    應予准許。又受刑人所犯如附表編號1、2所示之罪，曾經臺
    灣苗栗地方法院以109年度易字第63號判決應執行刑為有期
    徒刑4月確定，是本院定其應執行刑，不得逾越刑法第51條
    第5款所定法律之外部界限，即不得重於如附表所示3罪宣告
    刑之總和（即有期徒刑11月），亦應受內部界限之拘束，即
    不得重於如附表編號3所示之罪，加計如附表編號1、2所示
    之罪原所定應執行刑之總和（即有期徒刑9月）。準此，爰
    依上開規定，就受刑人所犯如附表所示之罪，審酌各罪間之
    犯罪情節、行為動機、行為態樣、危害情況、侵害法益及整
    體犯罪非難評價等情狀，定其應執行之刑如主文所示，並諭
    知易科罰金之折算標準。至如附表編號1、2所示之刑，固於
    109年11月7日執行完畢，有上開前案紀錄表附卷可參，依上
    開說明，仍得依法聲請定應執行刑，已執行之部分，乃將來
    檢察官指揮執行時應予扣除之問題，併此敘明。
四、依刑事訴訟法第477條第1項，刑法第53條、第51條第5款、
    第41條第1項前段、第8項，裁定如主文。
中　　華　　民　　國　 111　　年　   5　　月　　20　　日
                  刑事第十四庭  法　官  王榆富
上列正本證明與原本無異。
如不服本裁定，應於裁定送達後五日內敘明抗告理由，向本院提
出抗告狀。

                                 書記官  吳進安
中　　華　　民　　國　　111 　年　　5 　　月　　24　　日
附表：受刑人吳惠棋定應執行刑案件一覽表     編號  1 2 3 罪名  詐欺 詐欺 詐欺 宣告刑  有期徒刑3月，如易科罰金，以新臺幣1,000元折算1日 有期徒刑3月，如易科罰金，以新臺幣1,000元折算1日 有期徒刑5月，如易科罰金，以新臺幣1,000元折算1日 犯罪日期  108年5月6日下午5時10分 108年5月28日下午1時19分 108年5月2日至108年5月4日 偵查(自訴)機關 年度案號  苗栗地檢108年度偵字第4772、5696號 苗栗地檢108年度偵字第4772、5696號 新北地檢108年度偵字第22249號 最後事實審 法院 苗栗地院 苗栗地院 新北地院  案號 109年度易字第63號 109年度易字第63號 109年度審簡上字第20號  判決日期 109/03/09 109/03/09 110/11/26  確定 判決 法院 苗栗地院 苗栗地院 新北地院  案號 109年度易字第63號 109年度易字第63號 109年度審簡上字第20號  判決 確定日期 109/04/20 109/04/20 110/11/26 是否為得易科罰金之案件  是 是 是 備註  苗栗地檢109年度執緝字第352號（編號1至編號2應執行有期徒刑4月，已執畢）  新北地檢111年度執字第2259號